【裁判字號】    90,台上,360
【裁判日期】    900118
【裁判案由】    違反廢棄物清理法
【裁判全文】
最高法院刑事判決                                  九十年度台上字第三六○號
    上  訴  人  甲○○
    選任辯護人  吳豐賓律師
                孫嘉男律師
                鍾武雄律師
右上訴人因違反廢棄物清理法案件，不服台灣高等法院高雄分院中華民國八十九年十
一月二日第二審判決（八十九年度上訴字第一二九九號，起訴案號：台灣高雄地方法
院檢察署八十九年度偵字第三一九○號），提起上訴，本院判決如左：
    主  文
上訴駁回。
    理  由
按刑事訴訟法第三百七十七條規定，上訴於第三審法院，非以判決違背法令為理由，
不得為之。是提起第三審上訴，應以原判決違背法令為理由，係屬法定要件。如果上
訴理由狀並未依據卷內訴訟資料，具體指摘原判決不適用何種法則或如何適用不當，
或所指摘原判決違法情事，顯與法律規定得為第三審上訴理由之違法情形，不相適合
時，均應認其上訴為違背法律上之程式，予以駁回。本件原判決綜合調查證據之結果
，認上訴人甲○○犯有廢棄物清理法第二十二條第二項第四款前段：未依同法第二十
條規定，領有廢棄物清除、處理許可證或核備文件，從事廢棄物清除罪（為累犯）之
事實，因而撤銷第一審諭知無罪之判決，並依刑法第四十七條累犯之規定加重其刑後
，量處有期徒刑壹年貳月，已詳認定犯罪事實之依據及憑以認定之理由，並對上訴
人否認犯罪之辯詞，如何不足採信，均已依據卷內資料予以指駁及說明，從形式上觀
察，原判決並無違背法令情形。按廢棄物清理法第二十二條第二項第四款前段規定，
係處罰擅自貯存、清除、處理廢棄物之行為，所指依同法第二十條規定領有許可證或
核備文件，為阻違法之事由，非謂該款規定僅處罰公、民營「機構」，否則一般人
擅自貯存、清除、處理廢棄物，卻無法處罰，當違該法為改善環境衛生、維護國民健
康之旨。上訴意旨指上開條款僅處罰公、民營廢棄物清除、處理「機構」，尚有誤會
。又環保工作，政府推行多年，上訴人不能諉為不知，其未依法領有廢棄物清除、處
理許可證或核備文件，即從事廢棄物清除工作，難謂無違法之認識。上訴意旨指其自
信其行為為法律所許可而有正當理由，得免除其刑，同有誤會。原判決對此雖未指駁
，然與判決本旨不生影響。此外，上訴人徒憑己意，對原審職權之適法行使及原判決
理由已詳為論斷之事項，任意爭辯，顯與法定上訴第三審之形式要件不符，其上訴違
背法律上之程式，應予駁回。
據上論結，應依刑事訴訟法第三百九十五條前段，判決如主文。
中      華      民      國     九十     年      一      月      十八    日
                              最高法院刑事第六庭
                                  審判長法官  謝  家  鶴
                                        法官  洪  文  章
                                        法官  花  滿  堂
                                        法官  陳  世  淙
                                        法官  洪  佳  濱
      右正本證明與原本無異
                                              書  記  官
中      華      民      國     九十     年      二      月      九      日


司法院資訊處製作；財團法人民間司法改革基金會備份。
